臺灣臺南地方法院刑事判決
111年度金簡上字第25號
上  訴  人  臺灣臺南地方檢察署檢察官
上  訴  人  徐偉庭
即  被  告          


上列上訴人因被告違反洗錢防制法等案件，不服本院111年度金
簡字第116號中華民國111年5月20日刑事簡易判決（起訴案號：
臺灣臺南地方檢察署111年度偵字第5333號），提起上訴暨移送
併辦（111年度偵字第11699、13455號、14014號、第15407號；1
11年度偵字第14189號；111年度第24534號、第24209號），本院
管轄之第二審合議庭判決如下：
    主  文
原判決撤銷。
徐偉庭幫助犯洗錢防制法第十四條第一項之洗錢罪，處有期徒刑
陸月，併科罰金新臺幣拾萬元，罰金如易服勞役，以新臺幣壹仟
元折算壹日。
未扣案犯罪所得新臺幣柒仟元沒收，於全部或一部不能沒收或不
宜執行沒收時，追徵其價額。
    事  實
一、徐偉庭可預見金融帳戶係個人理財重要工具及財產信用重要
    表徵，且詐欺集團或其他不法人士經常蒐集利用第三人申設
    之金融帳戶，誘騙被害人以匯款或轉帳方式交付金錢，藉此
    獲取不法利益，如任意提供金融帳戶予不詳他人，極可能供
    作財產犯罪使用，又提供金融帳戶提款卡及密碼、網路（行
    動）銀行帳號及密碼予他人，該帳戶可能作為收受及提領犯
    罪所得使用，他人轉出、提領後即產生遮斷資金流動軌跡以
    逃避國家追訴、處罰之效果，猶基於容任該等結果發生亦不
    違背本意之幫助詐欺取財及幫助洗錢不確定故意，於民國11
    0年12月18日某時，在新北市瑞芳區立體停車場內（起訴書
    誤繕為基隆市某處，應予更正），將其所申設國泰世華商業
    銀行股份有限公司帳號000-000000000000號帳戶（下稱系爭
    帳戶）之存摺、提款卡及密碼、網路銀行帳號及密碼（以下
    合稱系爭帳戶資料），交由願以新台幣（下同）6萬元租用
    系爭帳戶資料之姓名年籍不詳之成年人，並同意該人之要求
    ，入住位於新北市瑞芳區「波麗士河堤景觀民宿」至同月25
    日止，獲得七日食宿之不法利益。該人暨所屬詐欺集團（下
    稱前開集團）取得系爭帳戶資料後，即推由該集團不詳成員
    分別以附表所示方式詐騙陳昶憲等人致陷於錯誤，將附表各
    編號所示款項匯入系爭帳戶，旋為該集團成員轉出，藉此造
    成金流斷點，使國家無從追查該等犯罪所得之去向及所在，
    而掩飾或隱匿該等犯罪所得。嗣陳昶憲等人察覺有異，始報
    警查獲上情。
二、案經陳昶憲訴由臺南市政府警察局第四分局報告臺灣臺南地
    方檢察署檢察官偵查起訴，周甫科、楊銘峯及謝金福分別訴
    由苗栗縣警察局竹南分局、基隆市警察局第一分局及花蓮縣
    政府警察局吉安分局報告臺灣臺南地方檢察署檢察官移請併
    辦，劉敏慧、彭逸熒訴由臺南市政府警察局第四分局報告臺
    灣臺南地方檢察署檢察官併請移辦。
    理  由
壹、程序部分（證據能力）
一、本案據以認定事實之供述證據，公訴人及被告於本院言詞辯
    論終結前均未爭執其證據能力，經審酌其作成並無違法、不
    當或顯不可信之情形，依刑事訴訟法第159條之5之規定，自
    有證據能力。
二、至其他非供述證據部分，與本案事實具自然關聯性，且非公
    務員違背法定程序或經偽造、變造等須證據排除之情事所取
    得，依同法第158條之4規定反面解釋，亦具證據能力，先予
    敘明。
貳、本院認定事實所憑證據及理由：
一、訊據被告徐偉庭固不否認將其所申辦系爭帳戶資料交予姓名
    不詳之人，並在事實欄所載「波麗士河堤景觀民宿」獲得免
    費食宿七日，附表所載告訴人陳昶憲等人受詐騙集團成員施
    用詐術，而將款項匯至系爭帳戶內之事實，惟矢口否認有何
    幫助詐欺、幫助洗錢之犯行，辯稱，當初對方同意以6萬元
    租用系爭帳戶，用以投資虛擬貨幣，對方不讓離開，在民宿
    受監控無法離去，伊是被逼的，事後也沒有拿到錢，並未幫
    助詐騙集團，自己也是被害人，原審調解筆錄並非出於其真
    意云云。　　
二、經查，被告系爭帳戶資料交付不詳姓名之人，該人所屬上開
    集團不詳成員分別以附表所示方式詐騙告訴人陳昶憲等人依
    指示分別匯款至系爭帳戶等情，業經被告自承在卷（見警卷
    第3至8頁；偵卷第13至14頁；併辦警卷四第3至9頁；併辦警
    卷三第5至7頁；併辦警卷一第3至6頁；併辦警卷二第3至7頁
    ；併辦警卷三第9至12頁；本院卷三第69至77頁），核與各
    告訴人於警詢證述相符（陳昶憲部分：見警卷第9至10頁；
    周甫科部分:見併辦警卷一第7至8頁；楊銘峯部分：見併辦
    警卷二第9至15頁；謝金福部分：見併辦警卷三第37至39頁
    ；劉敏慧部分：見併辦警卷四第11至18頁；彭逸熒部分：見
    併辦警卷第19至20頁）；此外，並有系爭帳戶基本資料及交
    易明細1份（見警卷第17至18頁）、告訴人陳昶憲提出之網
    路對話翻拍照片及網路銀行匯款畫面資料1份（見警卷第37
    至42頁）、國泰世華商業銀行存匯作業管理部國世存匯作業
    字第1110027821號暨國泰銀行帳戶客戶基本資料及交易明細
    各1份（見併辦警卷一第9至12頁）、國泰世華商業銀行存款
    憑證影本1紙（見併辦警卷一第32頁）、告訴人周甫科網路
    對話紀錄列印資料1份（併辦警卷一第34至39頁）、告訴人
    楊銘峯提供之匯款資料影本1份（見併辦警卷二第19至32頁
    ）、國泰世華商業銀行存匯作業管理部國世存匯作業字第11
    10035828號暨國泰銀行帳戶客戶基本資料及交易明細各1份
    （見併辦警卷二第69至71頁、第75至79頁）、國泰世華商業
    銀行存匯作業管理部國世存匯作業字第1110075831號暨國泰
    銀行帳戶客戶基本資料及交易明細各1份（見併辦警卷三第1
    3至17頁）、告訴人謝金福提供之匯款資料影本1份（見併辦
    警卷三第41至51頁）、告訴人謝金福網路對話紀錄列印資料
    1份（併辦警卷三第53至63頁）、國泰世華帳戶基本資料及
    交易明細1份（併辦警卷四第33至37頁）、匯出匯款申請書2
    紙（見併辦警卷四第63至64頁）、網路銀行截圖4張（見併
    辦警卷四第85至87頁、第177頁）、告訴人劉敏慧與客服Bel
    le、暱稱黃豐凱之LINE聊天對話紀錄1份（見併辦警卷四第8
    9至109頁）、告訴人彭逸熒與客服Belle之LINE聊天對話紀
    錄1份（見併辦警卷四第181至199頁）在卷可資佐證，此部
    分事實要可認定。
三、被告將系爭帳戶資料交予姓名不詳之人，經被告自承不諱，
    而系爭帳戶嗣後確曾遭不詳詐騙集團成員用以詐欺附表被害
    人匯入或轉入款項後，再將該等款項轉出，復如前述，故被
    告交付系爭帳戶資料予他人之行為，客觀上確已使其自身無
    法掌控本件帳戶資料之使用方法及用途，且實際上亦已對詐
    騙集團成員提供助力，使之得利用系爭帳戶作為犯罪工具而
    取得附表所示之詐騙贓款無疑。
四、按幫助犯之故意，除需有認識其行為足以幫助他人實現故意
    不法構成要件之「幫助故意」外，尚需具備幫助他人實現該
    特定不法構成要件之「幫助既遂故意」，惟行為人只要概略
    認識該特定犯罪之不法內涵即可，無庸過於瞭解正犯行為之
    細節或具體內容（最高法院110年度臺上字第1798號、109年
    度臺上字第2109號刑事判決意旨參照）。又各類形式利用電
    話或通訊軟體進行詐騙，並收購人頭帳戶作為工具以供被害
    者存入款項而遂行詐欺犯罪，及透過人頭帳戶輾轉取得犯罪
    所得，同時造成金流斷點而掩飾、隱匿此等犯罪所得之去向
    及所在，藉此層層規避執法人員查緝等事例，無日無時在平
    面、電子媒體經常報導，且經警察、金融、稅務單位在各公
    共場所張貼文宣宣導周知，是上情應已為社會大眾所共知。
    而金融機構存款帳戶，攸關存戶個人財產權益之保障，專屬
    性甚高，衡諸常理，若非與存戶本人有密切之信賴關係，絕
    無可能隨意提供個人帳戶供他人使用；且於金融機構申請開
    設存款帳戶並無特殊之資格限制，一般民眾或公司行號皆可
    在金融機構申請開設帳戶作為提、存款之用，亦可於不同之
    金融機構申請複數之存款帳戶使用，實無向他人取得帳戶使
    用之必要。況若款項之來源合法正當，受款人大可自行收取
    、提領，故如不利用自身帳戶取得款項，反而刻意借用他人
    之帳戶，就該等款項可能係詐欺等不法所得，當亦有合理之
    預期；基此，苟見他人以不合社會經濟生活常態之理由徵求
    金融機構帳戶資料，衡情當知渠等取得帳戶資料，通常均利
    用於從事詐欺等與財產有關之犯罪，並藉此遮斷金流以逃避
    國家追訴、處罰等情，亦均為週知之事實。查被告交出系爭
    帳戶資料時，已係年滿39歲之成年人，其心智已然成熟，具
    一般之智識程度及社會生活經驗，對於上開情形應有相當之
    認識；且被告自承系爭帳戶早無存款，提供予不詳姓名之人
    操作虛擬貨幣可獲報酬等情（見本院準備程序筆錄），故被
    告對於其將系爭帳戶之網路銀行、密碼提供予不詳姓名之人
    後，對方即可任意使用本件帳戶轉入、轉出款項乙事，顯已
    有甚為充分之認識，由此更可證被告應已預見系爭帳戶資料
    如交由真實身分不明之不詳人士利用，極易遭詐騙集團等人
    用於進出不法款項以逃避追查，而甚有可能以此作為詐欺取
    財、洗錢等犯罪工具。則本案縱無具體事證顯示被告曾參與
    向附表所示之被害人詐欺取財，或不法取得該等被害人遭詐
    騙款項等犯行，然被告主觀上既已預見交付帳戶資料供他人
    使用，誠有幫助從事詐欺取財犯行之人利用該帳戶實施犯罪
    及取得款項，並因此造成金流斷點而掩飾、隱匿詐欺犯罪所
    得之去向及所在之可能，但其仍不顧於此，僅為求賺取報酬
    ，即將系爭帳戶資料任意交付他人使用，以致自己完全無法
    了解、控制系爭帳戶資料之使用方法及流向，容任取得者隨
    意利用系爭帳戶，縱使系爭帳戶資料遭作為詐欺及洗錢之犯
    罪工具亦在所不惜，堪認被告主觀上顯具有幫助詐欺取財及
    幫助洗錢之不確定故意甚明。
五、被告辯稱，因有資金需求，對方以投資虛擬貨幣需要大量帳
    戶分散，賺取差額，會將分紅與其分享，後來就遭控制，並
    無參與犯罪，自己也是受害人云云。惟查：
㈠、稽之被告先於111年2月9日供稱「對方跟我說他們有投資虛擬
    幣賺錢，問我有沒有興趣。並要求我提供我名下銀行帳簿跟
    金融卡。之後我們約在基隆某地點…然後對方說會給我6萬元
    報酬，叫我住進他們安排的民宿。吃喝由對方提供，實際入
    住時間我也忘記了，我大約住6天，之後對方就說會把錢匯
    款給我，然後我就離開了。」等語（見警卷第5至6頁）；11
    1年3月9日稱「對方在LINE的對話中，說有在投資虛擬幣，
    可以賺錢，有賺會給我紅利，問我有無興趣，我當時經濟狀
    況不好，就把我的上開資料交給對方。(見偵卷第14頁)（對
    方有說紅利如何計算？）他說會給我錢，要我過去他們提供
    的民宿住5天、帳戶借給他們使用，5天結束後，他們會給我
    6萬元，所以我就去基隆住了5天，吃住都是他們提供，可是
    後來沒給我6萬元，說會用匯款的給我，結果也都沒給。(見
    偵卷第14頁)（所以你是因為可以收取6萬元報酬，才把帳戶
    資料提供給對方？）對。」等語（見偵卷第13至14頁）、11
    1年3月29日稱「我收到FB臉書通訊軟體私訊息，內容是問說
    我是否需要資金，之後我就回覆說我有需要，隨後對方跟我
    說他們有投資虛擬幣賺錢，問我有沒有興趣。並要求我提供
    我名下銀行帳簿跟金融卡。之後我們約在基隆某地點（詳細
    地點我不記得）見面，當時約有4-5個人跟我接洽，我就把
    國泰世華銀行存簿、金融卡交給對方，然後對方說會給我6
    萬元報酬，叫我住進他們安排的民宿。吃喝由對方提供，實
    際入住時間我也忘記了，我大約住5天，之後對方就說會把
    錢匯款給我，然後我就離開了，最後也沒收到對方的錢。我
    的國泰世華銀行存簿跟金融卡對方也沒有還給我」等語（見
    併辦警卷四第8頁）；111年3月29日供稱「我日前因為缺錢
    需要貸款，所以在FB上張貼訊息要貸款，隨後詐騙人員便以
    FB私訊我，並要求其加入LINE方便聯繫，於過程中以投資虛
    擬貨幣需要商借我的國泰世華帳號為由，要求我於110年12
    月18日親赴新北市○○區○○街000號(瑞芳立體停車場)2樓，將
    我名下國泰世華銀行存簿及金融卡交付予對方，並以操盤需
    些時目，要求我暫住於波麗士河堤景觀民宿(新北市○○區○○○
    ○路00○0號)之內，並承諾事後會給予新臺幣60,000元當作報
    酬，於110年12月25日對方均以尚未操盤結束為由，拒絕給
    付報酬，要求我先行返家、事後會再將該報酬以匯款方式給
    付。」、「我是於110年12月18日08時30分許駕駛我所有之2
    068-P3號自小客車抵達瑞芳立體停車場2樓(新北市○○區○○街
    000號)，以面交的方式交付給對方。(見併辦警卷三第5頁)
    （當時你交付銀行存簿及金融卡時，對方有幾個人出現？是
    否知道對方是如何到達停車場？該人的特徵為何？）只有一
    個人出現，所以我把存簿及金融卡交付給他。我不知道他是
    如何到達停車場的。大約是25歲左右的男子，身高約165公
    分，身材瘦小，沒配戴眼鏡，黑色短髮，當時對方的穿著我
    忘了。」等語（見併辦警卷三第5頁）；111年4月3日供稱「
    在110年12月左右的時候，因為我有在臉書貸款的社圑裡面
    發文，就有一個人密我詢問有無資金需求（對方的名稱我忘
    記了，對話紀錄也遭到刪除），並說他在做虛擬幣投資，把
    我的帳戶借給對方，如果有獲利就可以分紅給我，所以我在
    111年12月18日依對方的指示前往新北市瑞芳波麗士河堤景
    觀民宿、在停車場將國泰世華帳戶帳號000-000000000000的
    提款卡跟存摺交給真實姓名不詳之人，交給對方之後我的帳
    戶就是對方在使用了。」（見併辦警卷一第5頁）；111年5
    月8日稱「因為我在110年12月中左右因為有資金上需求，且
    我有加入臉書貨款的社團，突然有一名網友（暱稱我忘記了
    ）來私訊我，跟我說他們有在投資虛擬貨幣，如果我有帳戶
    可以給他們，他們有賺錢會分紅給我，並要求我先將網路銀
    行使用者代碼、密碼給他們，隨後指示我在110年12月18日
    開車北上到新北市○○區○○街000號（立體停車場)2樓將帳戶
    、提款卡、身分證當面交付給對方，再來對方就叫我到波麗
    士河堤景觀民宿（新北市○○區○○○○路00○0號)待命，直到110
    年12月25日12時才讓我離開」等語（見併辦警卷二第5頁）
    。
㈡、細繹被告自111年2月9日起，各次供述均提及對方免費提供食
    宿、其在該民宿內「待命」，顯與其111年6月4日後始改稱
    遭人控制在民宿、無法離去之供述內容不一，是其上開辯詞
    ，實難盡信。再觀諸前開被告於本院審理時供稱，「實際待
    了七天…，離開後隔二天後才前往報案，事後才發現被詐騙
    集團騙」等語，倘被告確遭不詳姓名之人控制行動自由於民
    宿，豈有隔二日再赴警局報案之理？更有甚者，若被告係非
    自願遭取走系爭帳戶，其應當立刻通知銀行掛失本案帳戶才
    是，豈有對系爭帳戶不聞不問而任憑他人使用，待銀行通知
    已列為警示帳戶之理？足見被告上揭辯詞，顯違常情，不足
    採信。
㈢、一般而言，若屬合法、正當經營且具有相當營業規模之公司
    ，理應有常規之徵才程序，亦應以公司名義自行申辦帳戶使
    用，殊無另行花費，向毫無關係之個人徵求帳戶使用之可能
    ，乃社會經濟生活中之常識。然觀諸被告歷次陳述內容，雖
    有不一，然可獲得高額報酬一節始終不變，亦即被告只要提
    供系爭帳戶資料，即可領取高額報酬；反之，不詳姓名之對
    方則僅為徵求1個帳戶使用，即須為此多支出多餘款項，顯
    然已係極其違反社會常情之帳戶利用訊息。參之被告就該不
    詳姓名之人究竟為何？毫無頭緒，顯然未曾特別查證，更可
    見被告自始即不知對方之來歷、真實身分、究竟投資何種虛
    擬貨幣、分紅方式、合法投資何以要需要他人帳戶等正確資
    訊，全未經任何查證、確認！被告辯稱其受騙而交付系爭帳
    戶資料云云，實甚悖於常情，難以遽信。
㈣、從而，以被告事前獲取之訊息，其顯已知悉對方所述甚為違
    背常情，而已預見如將系爭帳戶資料告知不詳姓名之人，極
    可能遭用於從事詐欺、洗錢等不法用途，竟仍任意交出系爭
    帳戶資料，容任他人使用本件帳戶以遂行詐欺、洗錢等犯行
    ，主觀上即已具有幫助詐欺取財及幫助洗錢之不確定故意，
    業如前述，被告辯稱受騙、人身自由控制，並無犯意云云，
    尚難憑採。
六、綜上所述，本件事證已臻明確，被告上開犯行洵堪認定，應
    予依法論科。
參、論罪科刑：
一、按刑法第30條之幫助犯，係以行為人主觀上有幫助故意，客
    觀上有幫助行為，即對於犯罪與正犯有共同認識，而以幫助
    意思，對於正犯資以助力，但未參與實行犯罪之行為者而言
    ；故如未參與實施犯罪構成要件之行為，且係出於幫助之意
    思提供助力，即屬幫助犯，而非共同正犯。次按行為人主觀
    上如認識該帳戶可能作為收受、提領特定犯罪所得使用，他
    人提領後會產生遮斷資金流動軌跡以逃避國家追訴、處罰之
    效果，仍基於幫助之犯意而提供，則應論以幫助犯一般洗錢
    罪（最高法院108年度臺上大字第3101號刑事裁定意旨參照
    ）。被告將本件帳戶之存摺、提款卡、密碼、網路銀行帳號
    、密碼交與他人使用，係使不詳詐騙集團成員得意圖為自己
    不法之所有，基於詐取他人財物及洗錢之犯意聯絡，對附表
    編號1至8所示之被害人施以詐術，致使該等被害人陷於錯誤
    而依指示將款項匯入或轉入本件帳戶後，又由不詳成員將該
    等款項轉出至其他帳戶，以此掩飾、隱匿騙款之去向及所在
    ，故該等詐騙集團成員所為均屬詐欺取財、洗錢之犯行；而
    本案雖無相當證據證明被告曾參與上開詐欺取財、洗錢犯行
    之構成要件行為，但其提供本件帳戶資料由詐騙集團成員使
    用，使該等詐騙集團成員得以此為犯罪工具而遂行前揭犯行
    ，顯係以幫助之意思，對該詐騙集團之上開詐欺取財、洗錢
    犯行提供助力，是核被告所為係犯刑法第30條第1項前段、
    洗錢防制法第2條第2款、第14條第1項之幫助洗錢罪，及刑
    法第30條第1項前段、同法第339條第1項之幫助詐欺取財罪
    。
二、被告以1個交付本件帳戶資料之行為，幫助詐騙集團成員詐
    欺附表編號1至8所示之被害人交付財物得逞，同時亦均幫助
    詐騙集團藉由轉出本件帳戶內款項之方式掩飾、隱匿犯罪所
    得之去向及所在，係以1個行為幫助8次詐欺取財及洗錢之犯
    行，為想像競合犯，應依刑法第55條之規定，從一重之幫助
    洗錢罪處斷。臺灣臺南地方檢察署檢察官以該署111年度偵
    字第11699號、111年度偵字第13455號、第14014號、第1540
    7號即附表編號2、3、4所載犯罪事實、111年度偵字第14189
    號即附表編號5、6所載犯罪事實及111年度偵字第24209號、
    第24534號即附表編號7、8所載犯罪事實，經核與起訴書所
    載被告提供系爭帳戶資料幫助詐騙集團成員向附表編號1所
    示之被害人陳昶憲詐騙款項及洗錢之犯罪事實，均具有前揭
    想像競合犯之裁判上一罪關係，本院自應併予審理。
三、被告以幫助他人犯罪之意思而參與犯罪構成要件以外之行為
    ，為一般洗錢罪之幫助犯，爰依刑法第30條第2項之規定，
    按正犯之刑度減輕其刑。
四、撤銷改判暨量刑之理由
㈠、原審以被告罪證明確，適用刑事訴訟法第449條第2項、第3項
    、第454條第2項等規定，審酌被告提供國泰世華帳戶資料予
    他人，紊亂社會正常交易秩序，使不法之徒得以詐取財物且
    難以查緝，並侵害告訴人財產法益，犯後坦承犯行，並與告
    訴人陳昶憲達成調解；兼衡被告犯罪手段與情節，暨自陳高
    職畢業，家庭生活經濟狀況勉持及素行等一切情狀，量處有
    期徒刑3月，併科罰金新臺幣（下同）10,000元，罰金如易
    服勞役，以1,000元折算1日，並宣告緩刑5年，緩刑期間應
    履行調解筆錄固非無見。惟查：⑴被告將系爭帳戶資料交由
    不詳之人，業如前述，雖與告訴人陳昶憲達成調解，惟拒絕
    履行調解條件，翻異前詞否認犯罪，並稱調解程序非出於本
    人意願，原審量刑基礎已不存在；⑵檢察官於提起上訴後方
    移送本院併辦即附表編號2至8犯罪事實，原判決未及審酌，
    亦有未合。準此，檢察官以原審量刑未能審酌被告犯後態度
    不佳，迄未填補告訴人所受損害及有附表編號2至8犯罪事實
    未及審酌為由提起上訴，為有理由。至於被告空言否認犯行
    而提起上訴，雖為無理由，原審既有上述不當之處，仍應由
    本院撤銷改判。
㈡、爰審酌被告恣意提供系爭帳戶資料予他人，使詐欺集團成員
    得以之實施詐欺取財及洗錢所用，助長犯罪風氣，造成告訴
    人蒙受財產損害，金額龐大，並致詐欺集團成員逃避查緝，
    掩飾或隱匿犯罪所得，破壞金流之透明穩定，對於正常交易
    安全及社會治安均有相當危害，且犯後否認犯行，迄未賠償
    損害，實無可取；惟被告非實際施詐或洗錢之人，並考量其
    未實際獲取犯罪所得暨告訴人損害金額，及擔任工程師等工
    作，家庭經濟狀況勉持等一切情狀，量處如主文所示之刑，
    並諭知罰金易服勞役折算標準。又洗錢防制法第14條第1項
    法定刑係7年以下有期徒刑，與刑法第41條第1項所定得易科
    罰金之要件（最重本刑為5年以下有期徒刑以下之刑之罪）
    未合，是被告縱受6月以下有期徒刑之宣告，仍不得諭知易
    科罰金折算標準，惟依同條第3項規定得易服社會勞動，附
    予敘明。
肆、沒收部分
一、按第1項及第2項之犯罪所得，包括違法行為所得、其變得之
    物或財產上利益及其孳息，刑法第38條之1第4項定有明文。
    被告於本院自承由詐騙集團成員提供免費食宿7日，自屬其
    不法犯罪所得，其金額未臻特定，且無其他證據可證被告該
    部分犯罪所得之確切金額，爰採刑事訴訟有疑唯利被告之原
    則，依刑法第38條之2第1項規定，估算本件被告每日住宿可
    獲 1,000元之財產上利益，共計七日為7,000元，並依同法
    第38條之1第1項規定宣告沒收，又因此部分犯罪所得未據扣
    案，應依同法第38條之1第3項規定，諭知於全部或一部不能
    沒收或不宜執行沒收時，追徵其價額。　　
據上論斷，應依刑事訴訟法第455條之1第1項、第3項、第369條
第1項前段、第364條、第299條第1項前段，洗錢防制法第2條第2
款、第14條第1項，刑法第11條前段、第30條第1項前段、第2項
、第339條第1項、第55條、第42條第3項、第38條之1第1項前段
、第3項，刑法施行法第1條之1第1項，判決如主文。
本案經檢察官林朝文提起公訴及移送併辦，檢察官栗威穆、董和
平移送併辦，檢察官董詠勝到庭執行職務。
中　　華　　民　　國　　111 　年　　10　　月　　27　　日
　　　　　　　　　刑事第二庭    審判長法　官　彭喜有
　　　　　　　　　
　　　　　　　　　                    法  官  蔡盈貞
　　　　　　　　　
　　　　　　　　　                    法  官  洪士傑
以上正本證明與原本無異
不得上訴
  　　　　　　　　　　　　　　　      書記官　吳鸝稻
中　　華　　民　　國　　111 　年　　10　　月　　27　　日

附錄本案所犯法條
中華民國刑法第339條
（普通詐欺罪）
意圖為自己或第三人不法之所有，以詐術使人將本人或第三人之
物交付者，處5年以下有期徒刑、拘役或科或併科50萬元以下罰
金。
以前項方法得財產上不法之利益或使第三人得之者，亦同。
前二項之未遂犯罰之。
洗錢防制法第2條
本法所稱洗錢，指下列行為：
一、意圖掩飾或隱匿特定犯罪所得來源，或使他人逃避刑事追訴
    ，而移轉或變更特定犯罪所得。
二、掩飾或隱匿特定犯罪所得之本質、來源、去向、所在、所有
    權、處分權或其他權益者。
三、收受、持有或使用他人之特定犯罪所得。

洗錢防制法第14條
有第二條各款所列洗錢行為者，處7年以下有期徒刑，併科新臺
幣5百萬元以下罰金。
前項之未遂犯罰之。
前二項情形，不得科以超過其特定犯罪所定最重本刑之刑。


附表
編號 被害人  詐騙過程 轉帳、匯款及金額 
1 陳昶憲 不詳詐騙集團成員於110年11月間某日，利用通訊軟體LINE與被害人聯繫，佯稱可進行博弈投資獲利云云，致陳昶憲因此陷於錯誤，於右列時間轉帳至系爭帳戶。 110年12月24日下午2時13分許，55萬元。 2 周甫科 （111年度偵字第11699號）、 （111年度偵字第13455號、第14014號、第15407號） 不詳詐騙集團成員於110年9月28日，利用通訊軟體LINE與被害人周甫科聯繫，佯稱可利用投資平台投資獲利云云，致周甫科因此陷於錯誤，於右列時間轉帳至系爭帳戶。 110年12月23日上午11時31分許，匯款100萬元。 3 楊銘峯 （111年度偵字第13455號、第14014號、第15407號） 不詳詐騙集團成員於110年12月8日，利用通訊軟體LINE與被害人楊銘峰聯繫，佯稱可投資黃金平台獲利云云，致楊銘峯因此陷於錯誤，於右列時間轉帳至系爭帳戶。 110年12月23日，匯款35萬元。 4 謝金福 （111年度偵字第13455號、第14014號、第15407號） 不詳詐騙集團成員於110年12月15日，利用通訊軟體LINE與被害人謝金福聯繫，佯稱可加入投資平台操作黃金期貨云云，致謝金福因此陷於錯誤，於右列時間轉帳至系爭帳戶。 110年12月23日，匯款30萬元 5 劉敏慧 （111年度偵字第14189號） 不詳詐騙集團成員「黃豐凱」，自110年11月22日起，利用通訊軟體LINE與被害人劉敏慧聯繫，佯稱可投資黃金平台獲利云云，致劉敏慧因此陷於錯誤，於右列時間轉帳至系爭帳戶。 110年12月23日起，分別匯款30萬元（2次）、5萬元（3次），共計75萬元。 6 彭逸熒 （111年度偵字第14189號） 不詳詐騙集團成員「陳儒」於110年12月3日起，利用通訊軟體LINE與被害人彭逸熒聯繫，佯稱可進行博奕投資獲利云云，致彭逸熒因此陷於錯誤，於右列時間轉帳至系爭帳戶。 110年12月24日上午11時，匯款10萬元。 7 李正義 （111年度偵字第24209號、第24534號） 不詳詐騙集團成員於110年11月某日，利用通訊軟體LINE與被害人李正義聯繫，佯稱可投資平台獲利云云，致李正義因此陷於錯誤，於右列時間轉帳至系爭帳戶。   110年12月23日上午9時17分許，匯款80萬元 8 陳諺萬 （111年度偵字第24209號、第24534號） 不詳詐騙集團成員於110年12月中旬某日起，利用通訊軟體LINE與被害人陳諺萬聯繫，佯稱可投資購買黃金獲利云云，致陳諺萬因此陷於錯誤，於右列時間轉帳至系爭帳戶。 110年12月23日上午10時16分許，匯款3萬元